# 持有待售资产的疑问

提问人：zhs7403 时间：2020-12-25 08:05:09
cas2第十六条“对联营企业或合营企业的权益性投资全部或部分 分类为持有待售资产的，投资方应当按照《企业会计准则第 4 号——固定资产》的有关规定处理，对于未划分为持有待售资产的剩余权益性投资，应当采用权益法进行会计处理。”表明，主体可以对权益性投资的一部分划分为持有待售，另一部分仍作为权益性投资，但cas42第十条却要求“。。。无论出售后企业是否保留部分权益性投资，。。。在母公司个别财务报表中将对子公司投资整体划分为持有待售类别”，二者为什么会有这样的区别，应如何理解?

回答人：chenyiwei
这两者的适用范围不同，并不矛盾。
CAS 2第十六条的规定仅针对对合营、联营企业的长期股权投资（权益法）；
CAS 42中你引用的这条规定，系针对对子公司的长期股权投资以及合并报表层面该子公司的相关资产、负债。